---
title: "Taller3_Matallana"
author: "Juan Matallana"
date: "28/9/2021"
output: pdf_document
---

```{r setup, include=FALSE}
knitr::opts_chunk$set(echo = TRUE)
```

# **Parte 2**

**3.** Use la siguiente función para descargar de la API del Banco Mundial la información de los indicadores NY.ADJ.NNTY.PC.KD, que contiene el ingreso nacional per capita neto ajustado, y SP.DYN.LE00.IN que contiene la expectativa de vida al nacer para ambos sexos.
```{r}
library(WDI)
datos_bm <- WDI::WDI(country = 'all', indicator = c("NY.ADJ.NNTY.PC.KD", "SP.DYN.LE00.IN"), start = 2000, end = 2020, extra = TRUE)
datos_bm <- datos_bm[datos_bm$region != 'Aggregates', ]
```

**4.** Descargue la librería countrycode. Especifique que desea el nombre de los países en español mediante
la opción destination = “un.name.es”
```{r}
library(countrycode)
datos_bm$country <- countrycode::countryname(sourcevar = datos_bm$country, destination = "un.name.es")
```

**5.** Cambie el nombre de las variables NY.ADJ.NNTY.PC.KD y SP.DYN.LE00.IN por ing_percapita_ajustado y expectativa_vida, respectivamente.
```{r}
names(datos_bm)[4] <- "ing_percapita_ajustado"
names(datos_bm)[5] <-  "expectativa_vida"
```

**6.** Filtre la base para que sólo queden registros con nombre de región diferente a NA.
```{r}
datos_bm <- datos_bm[!is.na(datos_bm$region),]
```

**7.** Reorganice las variables para que aparezcan las siguientes al comienzo de la base de datos: region, income_level, country, year, ing_percapita_ajustado y expectativa_vida.
```{r}
library(dplyr)
datos_bm <- relocate(datos_bm, region, income, country, year, ing_percapita_ajustado, expectativa_vida)
```

**8.** Usando la base anterior, cree una base de datos que solamente contenga las variables country, year, region, income, ing_percapita_ajustado y expectativa_vida. Esta base debe llamarse bm_principales. Use alguna función del paquete naniar para explorar los valores faltantes en esta base. ¿Cuál variable parece tener mayor número de valores faltantes?
```{r}
library(naniar)
bm_principales <- datos_bm[,1:6]
naniar::gg_miss_var(bm_principales)
```
La variable que parece tener mayor número de valores faltantes es el ingreso per cápita ajustado.

**9.** *A.* Use la función gg_miss_fct() para mostrar el comportamiento de los valores faltantes en esta base de datos, de acuerdo con las categorías de la variable region. ¿En cuál región parecen haber más valores faltantes para las variables expectativa_vida e ing_percapita_ajustado?
```{r}
gg_miss_fct(bm_principales, region)
```
Para la variable de ingreso per cápita ajustado la región que parece tener más datos faltantes es Asia oriental y el Pacífico. EN cuanto a la variable de expectativa de vida es América Latina y el Caribe. 

*B.* Repita el ejercicio pero ahora usando la variable income. ¿En cuál nivel de ingreso parecen haber más valores faltantes para las variables mencionadas?
```{r}
gg_miss_fct(bm_principales, income)
```
Para la variable de ingreso per cápita ajustado el nivel de ingreso que parece tener más datos faltantes es *Altos ingresos (High income)*. Asimismo, para la variable de expectativa de vida también es *Altos ingresos (High income)*. 

**10.** Filtre el año 2015 y realice mediante el paquete ggplot un diagrama de dispersión de las variables expectativa_vida (eje y) e ing_percapita_ajustado (eje x) para ese año. El color de los puntos debe depender de la variable region. Puede ajustar lo que crea conveniente en la gráfica para que sea más fácil interpretarla. ¿Qué muestra la gráfica sobre la relación entre las variables para el 2015? 
```{r}
library(ggplot2)
bm_2015 <- filter(bm_principales, year==2015)
ggplot(bm_2015, aes(ing_percapita_ajustado, expectativa_vida, color = region)) + geom_point(size = 2) + labs(x = "Ingreso Per Cápita Ajustado", y = "Expectativa de vida")
```

**11.** Filtre la información de Colombia y realice un diagrama de lineas que muestre la evolución de expectativa_vida en el periodo de análisis. ¿Qué muestra la gráfica sobre la evolución de la expectativa de vida desde el 2000?
```{r}
bm_col <- filter(bm_principales, country=="Colombia")
ggplot(bm_col, aes(year, expectativa_vida)) + geom_line(color="violet", size=1.2) + geom_point(color="purple", size=2)
```

**12.** Filtre los años 2000 y 2015 y realice una densidad de la variable expectativa_vida en la que se muestre de un color distinto la distribución para cada uno de esos dos años. ¿Qué diferencias se puede ver en la distribución de expectativa_vida para estos dos años?
```{r}
bm_2000 <- filter(bm_principales, year==2000)
bm_2000_2015 <- rbind(bm_2000, bm_2015)
ggplot(bm_2000_2015, aes(expectativa_vida)) + geom_density(aes(color = factor(year))) + labs(color = "Año", x = "Expectativa de Vida", y = "Densidad")
```

13. Filtre la información para el año 2015 y realice una gráfica que muestre la densidad de la variable expectativa_vida de manera separada para cada región. Use las funciones facet_grid o facet_wrap. ¿Qué diferencias importantes se encuentran en la distribución de expectativa_vida entre las regiones?
```{r}
ggplot(bm_2015, aes(expectativa_vida, color = region)) + geom_density() + facet_wrap(~region) + labs(x = "Expectativa de Vida", y = "Densidad")
```

# Parte 3

El informe de investigación esta listo para mandarlo a edición para publicación en la revista de la universidad, pero se perdió el archivo donde se arman las gráficas. Se tienen los borradores impresos en B/N.

Su jefe ha determinado repartir la realización de las gráficas entre ustedes de acuerdo a la siguiente lista de nombre - número de gráfica: *Juan Camilo Matallana Cruz 1*

14. Para ejecutar el encargo, cargue la base de datos saberTyTplot.Rds que está en el Drive.
```{r}
library(readr)
b2 <- readRDS("C:/Users/diana/OneDrive - Universidad Externado de Colombia/Desktop/ARCHIVOS JC ECONOMIA/Octavo Semestre/Fundamentos de Programación/Talleres/saberTyTplot.Rds")
```

15. Genere el código mediante el paquete ggplot2 para que quede lo más parecida posible con dos condiciones: 1. A color y 2. A partir de los datos. Transforme las variables de la base acorde a lo que se requiera.
```{r}
library(dplyr)
b2 <- b2[!is.na(b2$estu_depto_reside),]
b2_filt <- b2 %>% select(c(estu_depto_reside,estu_mcpio_reside))
b2_filt$estu_mcpio_reside <- factor(b2_filt$estu_mcpio_reside, levels = c("BOGOTA D.C.","SOACHA","MEDELLIN","CALI","BARRANQUILLA","IBAGUE"))

b2_filt$estu_mcpio_reside <- if_else(is.na(b2_filt$estu_mcpio_reside),"Rural","Cabecera Municipal")

G <- prop.table(table(b2_filt$estu_mcpio_reside))*100
barplot(G, ylim = c(0,90), col=c("cornsilk4","cornsilk2"), ylab = "Porcentaje", xlab = "Área de residencia")
```